---
title: "AirBnB"
format: html
editor: visual
---

## 1. Chargement des librairies

```{r}
library(readr)
library(tidyverse)  # Manipulation et Visualisation
library(lubridate)  
library(skimr)      # Statistique
```

## 2. Importation des données

## 2.1 Paris
## 2.1.1 Listings

```{r}
listings_paris <- read_csv("../data/paris/listings.csv")
```

## 2.1.2 Affichage des premières lignes
```{r}
head(listings_paris)
```
## 2.1.3 Suppression des doublons
```{r}
listings_paris <- listings_paris %>%
  distinct()
```

## 2.1.4 Statistiques descriptives
```{r}
skim(listings_paris)
```

## 2.2 Bordeaux
## 2.2.1 Listings
```{r}
listings_bordeaux <- read_csv("../data/bordeaux/listings.csv")
```

## 2.2.2 Affichage des premières lignes
```{r}
head(listings_bordeaux)
```
## 2.2.3 Suppression des doublons
```{r}
listings_bordeaux <- listings_bordeaux %>%
  distinct()
```

## 2.2.4 Statistiques descriptives
```{r}
skim(listings_bordeaux)
```
## 2.3 Lyon
## 2.3.1 Listings
```{r}
listings_lyon <- read_csv("../data/lyon/listings.csv")
```

## 2.3.2 Affichage des premières lignes
```{r}
head(listings_lyon)
```
## 2.3.3 Suppression des doublons
```{r}
listings_lyon <- listings_lyon %>%
  distinct()
```

## 2.3.4 Statistiques descriptives
```{r}
skim(listings_lyon)
```

## 3. Nettoyage des données
## 3.1 Paris
## 3.1.1 Listings - Suppression des colonnes inutiles
```{r}
# Suppression de la colonne licence
listings_paris <- listings_paris %>%
  select(-license)

# Suppression de la colonne neighbourhood_group
listings_paris <- listings_paris %>%
  select(-neighbourhood_group)

# Vérification
head(listings_paris)
```
## 3.1.2 Listings - Supresion des lignes NA dans la colonne price
```{r}
# Suppression des lignes avec des valeurs NA dans la colonne price
listings_paris <- listings_paris %>%
  filter(!is.na(price))

# Vérification
head(listings_paris)
```

## 3.2 Bordeaux
## 3.2.1 Listings - Suppression des colonnes inutiles
```{r}
# Suppression de la colonne licence
listings_bordeaux <- listings_bordeaux %>%
  select(-license)

# Suppression de la colonne neighbourhood_group
listings_bordeaux <- listings_bordeaux %>%
  select(-neighbourhood_group)

# Vérification
head(listings_bordeaux)
```

3.2.2 Listings - Supresion des lignes NA dans la colonne price
```{r}
# Suppression des lignes avec des valeurs NA dans la colonne price
listings_bordeaux <- listings_bordeaux %>%
  filter(!is.na(price))

# Vérification
head(listings_bordeaux)
```

## 3.3 Lyon
## 3.3.1 Listings - Suppression des colonnes inutiles
```{r}
# Suppression de la colonne licence
listings_lyon <- listings_lyon %>%
  select(-license)

# Suppression de la colonne neighbourhood_group
listings_lyon <- listings_lyon %>%
  select(-neighbourhood_group)

# Vérification
head(listings_lyon)
```
## 3.3.2 Listings - Supresion des lignes NA dans la colonne price
```{r}
# Suppression des lignes avec des valeurs NA dans la colonne price
listings_lyon <- listings_lyon %>%
  filter(!is.na(price))

# Vérification
head(listings_lyon)
```

## 4. Sauvegarde des données nettoyées
```{r}
write_csv(listings_paris, "../data_cleaned/paris/listings_cleaned.csv")
write_csv(listings_bordeaux, "../data_cleaned/bordeaux/listings_cleaned.csv")
write_csv(listings_lyon, "../data_cleaned/lyon/listings_cleaned.csv")
```

## 5. Renommer les fichiers nettoyés
```{r}
file.rename("../data_cleaned/paris/listings_cleaned.csv", "../data_cleaned/paris/listings_paris_cleaned.csv")
file.rename("../data_cleaned/bordeaux/listings_cleaned.csv", "../data_cleaned/bordeaux/listings_bordeaux_cleaned.csv")
file.rename("../data_cleaned/lyon/listings_cleaned.csv", "../data_cleaned/lyon/listings_lyon_cleaned.csv")
```

````{r}
listings_paris <- read_csv("../data_cleaned/paris/listings_paris_cleaned.csv")
listings_bordeaux <- read_csv("../data_cleaned/bordeaux/listings_bordeaux_cleaned.csv")
listings_lyon <- read_csv("../data_cleaned/lyon/listings_lyon_cleaned.csv")
````

## 6. Analyse exploratoire des données (EDA)
## 6.1 Nombre total d'annonces par ville
```{r}
total_listings <- tibble(
  City = c("Paris", "Bordeaux", "Lyon"),
  Total_Listings = c(nrow(listings_paris), nrow(listings_bordeaux), nrow(listings_lyon))
)

total_listings
```
## 6.2 Graphe du nombre total d'annonces par ville 
```{r}
library(ggplot2)

ggplot(total_listings, aes(x = City, y = Total_Listings, fill = City)) +
  geom_bar(stat = "identity") +
  geom_text(aes(label = Total_Listings), vjust = -0.5) +
  labs(title = "Nombre total d'annonces par ville", x = "Ville", y = "Nombre total d'annonces") +
  theme_minimal()

ggsave("../figures/total_listings_by_city.png")
```

## 6.3 Prix moyen, median, minimum, max des annonces par ville
## 6.3.1 Convertion de la colonne price en numérique et suppression des symboles $ et , puis conversion en € 
```{r}
convert_price <- function(df) {
  df %>%
    mutate(price = as.numeric(gsub("[$,]", "", price)) * 0.85)  # Suppression des symboles $ et , puis conversion en €
}

listings_paris <- convert_price(listings_paris)
listings_bordeaux <- convert_price(listings_bordeaux)
listings_lyon <- convert_price(listings_lyon)
```

## 6.3.2 Calcul des statistiques
```{r}
price_stats <- tibble(
  City = c("Paris", "Bordeaux", "Lyon"),
  Mean_Price = c(mean(listings_paris$price, na.rm = TRUE),
                 mean(listings_bordeaux$price, na.rm = TRUE),
                 mean(listings_lyon$price, na.rm = TRUE)),
  Median_Price = c(median(listings_paris$price, na.rm = TRUE),
                   median(listings_bordeaux$price, na.rm = TRUE),
                   median(listings_lyon$price, na.rm = TRUE)),
  Min_Price = c(min(listings_paris$price, na.rm = TRUE),
                min(listings_bordeaux$price, na.rm = TRUE),
                min(listings_lyon$price, na.rm = TRUE)),
  Max_Price = c(max(listings_paris$price, na.rm = TRUE),
                max(listings_bordeaux$price, na.rm = TRUE),
                max(listings_lyon$price, na.rm = TRUE))
)
price_stats

# Sauvegarde des statistiques dans un fichier image
png("../figures/price_statistics_by_city.png", width = 800, height = 600)
gridExtra::grid.table(price_stats)
dev.off()
```

## 6.4 Distribution des prix des annonces par ville (histogramme)
```{r}
ggplot() +
  geom_histogram(data = listings_paris, aes(x = price, fill = "Paris"), alpha = 0.5, bins = 30) +
  geom_histogram(data = listings_bordeaux, aes(x = price, fill = "Bordeaux"), alpha = 0.5, bins = 30) +
  geom_histogram(data = listings_lyon, aes(x = price, fill = "Lyon"), alpha = 0.5, bins = 30) +
  labs(title = "Distribution des prix des annonces par ville", x = "Prix (€)", y = "Nombre d'annonces") +
  scale_fill_manual(name = "Ville", values = c("Paris" = "blue", "Bordeaux" = "red", "Lyon" = "green")) +
  theme_minimal()

ggsave("../figures/price_distribution_by_city.png")
```

## 6.5 Type de logement le plus courant par ville
```{r}
most_common_room_type <- tibble(
  City = c("Paris", "Bordeaux", "Lyon"),
  Most_Common_Room_Type = c(
    listings_paris %>%
      count(room_type) %>%
      arrange(desc(n)) %>%
      slice(1) %>%
      pull(room_type),
    listings_bordeaux %>%
      count(room_type) %>%
      arrange(desc(n)) %>%
      slice(1) %>%
      pull(room_type),
    listings_lyon %>%
      count(room_type) %>%
      arrange(desc(n)) %>%
      slice(1) %>%
      pull(room_type)
  )
)

most_common_room_type

# Sauvegarde des résultats dans un fichier image
png("../figures/most_common_room_type_by_city.png", width = 800, height = 600)
gridExtra::grid.table(most_common_room_type)
dev.off()
```



























































































